# 请教陈版，应收账款尚未达到付款期，是否计提坏账？

提问人：gpqg 时间：2021-01-11 13:29:00
陈版，应收账款尚未达到付款期，是否可以不用计提坏账呢？
谢谢陈版！

回答人：chenyiwei
尚未到约定到期日的应收账款，不论在新老金融工具准则下，都要计提坏账准备。
原准则下习惯上使用的账龄分析法是以最初发生日起算账龄，不考虑到期日；
新准则下采用预期信用损失模型，而即使尚未到期的应收账款，其整个存续期内仍有一定概率发生预期损失，故需在坏账准备中予以反映。